【裁判字號】    96,重訴,128
【裁判日期】    980818
【裁判案由】    損害賠償
【裁判全文】
臺灣桃園地方法院民事判決             96年度重訴字第128號
原      告  國防部軍備局中山科學研究所
法定代理人  丙○○
訴訟代理人  林仕訪律師
被      告  甲○○
訴訟代理人  袁健峰律師
            陽文瑜律師
            李承訓律師
被      告  己○○
            辛○○
            乙○○
            丁○○
            庚○○
上列五人共同
訴訟代理人  沈朝標律師
複代理人    湯偉律師
被      告  戊○○    住桃園縣龍潭鄉○○路83巷25弄9號
上列當事人間請求損害賠償事件，於民國98年7 月28日言詞辯論
終結，本院判決如下：
    主  文
被告甲○○、戊○○、己○○、辛○○、乙○○應連帶給付原告
新臺幣肆佰伍拾貳萬貳仟玖佰伍拾元，及自民國九十六年五月二
十八日起至清償日止，按週年利率百分之五計算之利息。
原告其餘之訴駁回。
訴訟費用由被告連帶負擔十分之六，餘由原告負擔。
本判決原告勝訴部分於原告以新臺幣壹佰伍拾萬元為被告甲○○
、戊○○、己○○、辛○○、乙○○供擔保後，得假執行。但被
告甲○○、戊○○、己○○、辛○○、乙○○以新臺幣肆佰伍拾
貳萬貳仟玖佰伍拾元，為原告預供擔保，得免為假執行。
原告其餘之假執行聲請駁回。
    事實及理由
一、原告起訴主張：
    被告甲○○、戊○○均係原告國防部軍備局中山科學研究院
    （下稱中科院）設施供應處（下稱設供處）資材管理組技術
    員。
(一)原告於民國94年1 月14日依「中科院廢棄品標售作業程序（
    試行版）」規定自行辦理「HXN93001（序號：94003 標）」
    廢品標售案（下稱系爭標售案）之公開招標，甲○○負責系
    爭標案，明知依招標公告所載標售內容：「廢機具、廢電腦
    、廢鐵雜件、廢鋁雜件等乙批標售622 公噸（以上為概估值
    ，實際重量以標的所在地項目為主）」，標售之範圍以廠商
    實際看貨時，原告所標示範圍內之物資為準，並未包括就地
    標售之廢品（指欲標售之廢品，因體積龐大、過重無法搬動
    及拆卸或運送不易，經設供處簽奉院部長官核准後，由各單
    位自行保管而未繳庫之廢品），未經奉核標售之廢品亦不在
    此次標售範圍內，竟意圖為他不人不法之所有，於94年1 月
    26日由被告己○○、辛○○、乙○○以「正發環保工程有限
    公司」（下稱正發公司）名義得標後，在同年4 月29日簽約
    前，主動告知被告己○○等人，除上開標案標售範圍外，尚
    有非上開標案標售範圍內之廢品（以下稱「竊取廢品」）可
    併予提領，並提供竊取廢品儲放地點及聯絡人員清單，任由
    被告己○○、辛○○、乙○○以正發公司名義將竊取廢品私
    自提領而竊取之。就地標售及未經奉准標售保管單位之所以
    會發放放行條與被告己○○、黃新晃、乙○○等人，係因被
    告甲○○帶同被告己○○、黃新晃、乙○○等人前往搬運，
    使該等廢品之保管人誤發放行條。被告己○○、辛○○、乙○○復將竊取廢品轉予訴外人劉昭雅（廢棄回收商），不法
    獲利達新台幣（下同）7,289,000 元。
(二)被告戊○○負責管理A520廢品庫，其曾參與本件標案之帶領
    廠商看貨及履約等相關作業，因而獲悉被告甲○○欲將竊取
    廢品併入履約範圍與正發公司共同牟取不法利益，竟不思加
    以攔阻，而前後於94年4 月中旬及下旬邀約被告己○○至桃
    園縣龍潭鄉「清河活魚餐廳」、大溪鎮「井口餐廳」，於席
    間向被告己○○索賄80萬元，雙方最後達成協議，被告己○○同意以分期付款方式給付被告戊○○80萬賄款，被告己○○隨後於同年5 月13日當面交付10萬元予被告戊○○收受。
    嗣後被告戊○○明知就地標售廢品並非系爭標案出售範圍內
    之廢品，故意違反其管理之義務，任由己○○等人將就地標
    售廢品運出中央科學研究所。
(三)被告己○○、辛○○、乙○○得知本件標案後，3 人有意合
    夥投資參與投標，惟被告乙○○所經營之芸鼎有限公司不符
    合資格，無法參加投標，共同基於意圖獲取不法利益之犯意
    聯絡，透過被告庚○○向被告丁○○借用正發公司名義及證
    件參與投標，並順利於94年1 月26日得標。嗣渠等與被告甲○○談妥，得標後可將非屬標售範圍之就地標售廢品夾帶運
    出，其後即在被告甲○○、戊○○之協助下，將渠等明知非
    屬契約標的範圍內之就地標售廢品運出，轉售予第三人劉昭
    雅，獲利高達7,282,900 元。
(四)被告庚○○違反政府採購法第87條第5 項之規定，受被告己○○、辛○○、乙○○之託，代向正發公司借牌，經正發公
    司負責人即被告丁○○同意後，將正發公司營利事業登記證
    、清除許可證、401 表等資料交予被告辛○○等人。並由被
    告乙○○等人開立押標金支票交予被告庚○○，轉交予正發
    公司，俟於正發公司順利得標後，原告退押標金亦由被告庚○○交正發公司代收後，再由正發公司匯給被告己○○。被
    告庚○○於簽約前之94年4 月26日即與被告己○○、辛○○
    一同進入新新營區處理系爭標案相關事宜，此時被告己○○
    等人早已與被告甲○○談妥，可將非屬得標範圍內之就地標
    售廢品夾帶運出謀利，被告庚○○當日一同進入處理該標案
    事宜，自應知悉上開違法情事，而未予舉發，在被告己○○
    等人將廢品運出後，向渠等以每公斤6.5 元購買廢鐵200 公
    噸，足證被告庚○○除知悉外，並參與盜賣本件標案範圍外
    廢品。
(五)被告丁○○違反政府採購法第87條第5 項之規定，將正發公
    司營利事業登記證、清除許可證、401 表等資料交予被告辛○○等人，並由乙○○等人開立押標金支票交予被告庚○○
    轉交予正發公司，俟於正發公司順利得標後，原告退押標金
    亦由庚○○交由正發公司代收後，再由正發公司匯給被告己○○。被告己○○借用正發公司名義得標後，被告丁○○並
    於94年5 月6 日配合出席廢品標售撥交前協調會議，協助掩
    飾被告乙○○、辛○○、己○○等人以正發公司人員名義一
    同出席，使被告己○○等人得以其使用人之名義，不法將逾
    越系爭契約標的範圍外之就地標售廢品運出中科院，並轉售
    予劉昭雅，獲利高達7,282,900 元。
(六)上開被告甲○○、戊○○、己○○、辛○○、乙○○、丁○○及庚○○均屬共同侵權行為人，應依民法第184 條、185
    條之規定負連帶賠償之責。另被告甲○○、戊○○乃任職原
    告機關之受僱人，亦顯有民法第227 條不完全履行而致原告
    受損害之情事。故本件爰依民法上開規定，提起損害賠償訴
    訟。
(七)並聲明：
  1.被告應連帶給付原告7,289,000 元，及自最後被告收受本件
    起訴狀繕本翌日起至清償日止，按年息百分之5 計算之利息
    。
  2.願供擔保請准宣告假執行。
二、被告甲○○答辯：
(一)被告甲○○並無原告起訴主張之盜賣事實，本件系爭標案之
    標售範圍，確有包括「就地標售」之廢品在內，蓋依「中山
    科學研究院廢舊不適用物資處理申請鑑定表」之項次1 「物
    資存儲地點」欄已載明「含就地標售案」等語，且廢品重量
    亦經鑑定小組併予勘估在內，惟嗣因上網公告及合約擬定等
    作業，均係另移由合約組承辦，致發生合約內未將上開就地
    標售廢品載入之疏漏。故被告通知得標廠商提領上開奉核准
    就地標售之廢品，依法實無不合，更無盜賣可言。在被告甲○○認知內，只要在本標案公告日之前產生之廢品（含奉准
    就地標售在內），即應帶領投標廠商現場勘估，亦即應列入
    本標案範圍之內。再者，被告己○○等人於得標後，自中科
    院提領廢品時，均須經各單位保管人審核後，始同意放行，
    故不可能有任意提領，甚至盜賣之情事可言。
(二)被告將若干非屬系爭標案範圍內之廢品，交廠商運走，乃係
    受有長官之指示，應無侵權行為或債務不履行可言。
  1.本件標案於決標締約後，中科院四所之承辦人打電話給被告
    ，表示其中之「高性能飛彈發射系統」仍有需用價值，被告
    表示合約既已簽訂，殆無可能變更。惟該承辦人表示無論如
    何要拿回來，隨後四所即透過設供處李副處長，指示被告找
    來正發公司開會協調，當日與會者計有：四所副所長、承辦
    人、設供處李副處長、被告、訂約組楊組長、承辦人李佳芳
    及正發公司被告辛○○、乙○○、莊峻宇等人。席間，四所
    先表示願出價買回，經被告辛○○、乙○○、莊峻宇3 人討
    論後，出價300 萬元，惟四所卻表示僅能提出50萬元之價額
    ，正發公司乃表示，既然原告只能出得起如此低價，乾脆回
    贈給原告。院內人員聞言，當然表示欣慰事情能圓滿落幕，
    惟正發公司隨又表示希望原告方面也能酌予補貼。此時，副
    所長隨即詢問承辦人略以：「該所不是有3 架靶機已報廢，
    能否送給廠商？」等語，被告立既表示靶機係屬軍品，而非
    單位財產（按：例如槍砲彈藥乃軍品，而辦公桌、椅則屬財
    產），故不在可標售範圍內。副所長乃又表示略以：「該單
    位內是否另有報廢之財產可以給廠商搬走？」等語。故在被
    告認知當中，長官是有意且同意另行補貼正發公司，且印象
    中更有長官當場指示被告略以：「甲○○，那以後就看你囉
    ！」等語。
  2.茲被告既係受長官指示，要求被告想辦法補貼廠商，則被告
    自應無故意或過失可言。況依當日協調會之過程觀之，形式
    上正發公司雖將高性能發彈發射系統回贈中科院，惟雙方實
    有以「報廢品」與「高性能飛彈發射系統」互易之意思，故
    就此以觀，亦難謂原告方面受有損害。
(三)並聲明：
    請求駁回原告之訴及其假執行之聲請，如受不利益判決願供
    擔保請准免為假執行。
三、被告戊○○答辯：
(一)被告戊○○僅負責中科院A520廢品庫房之管理，並非系爭標
    案之承辦人，奉組長任彰雄之指示僅協助被告甲○○帶領欲
    參標廠商現勘。第一次隨被告甲○○帶欲參標之廠商現勘，
    僅參觀A520廢品庫、23廠後廢料場、21廠後廢料場，同日第
    二次由被告戊○○帶巫錦城以及欲參標之廠商現勘，也僅參
    觀A520廢品庫、23廠後廢料場、21廠後廢料場。當時廢品標
    案共幾標以及標的物內容皆不清楚。被告戊○○僅係配合正
    發公司現場提領作業並注意工安及放行單據上蓋設供處管制
    章，其他廢品廠另有其他管理人員，其對其他廢品全無管理
    權限。
(二)並聲明：
    請求駁回原告之訴及其假執行之聲請，如受不利益判決願供
    擔保請准免為假執行。
四、被告己○○、乙○○、黃新幌、丁○○、張慶成答辯：
(一)被告己○○、乙○○、黃新幌部分：
    原告於94年初辦理系爭標案，標售內容：「廢機具、廢電腦
    、廢鐵雜件等乙批標售622 噸 (以上為概估值，實際重量以
    標的所在地項目為主)」 ，標售之範圍以廠商實際看貨時，
    中科院所標示範圍內之物質為準。嗣被告己○○、乙○○、
    黃新幌借用正發公司之名義參與投標，於得標後約分為3 個
    階段。第一階段由原告召開協調會，原告各所均有派員參加
    ，參加人員含設施供應處處長、副處長、組長、副組長約20
    多人參加，目的係各所如何配合，前後4 次會議。第二階段
    理貨：由原告之承辦人即被告甲○○帶被告黃新幌、莊俊宇
    、乙○○至各所室，由各所室之組長或廢品保管人確認那些
    係屬廢品應由被告等處理載走，被告黃新幌、莊俊宇、乙○○3 人乃依指示破壞、拆除、或拆散後搬至A520廢品庫旁堆
    置場堆放。第三階段載貨：被告將廢品堆置於A520廢品庫旁
    堆置場後在約30天內分批陸續將廢品載走，於每次載貨時，
    除有承辦人甲○○、監察官、倉庫管理人戊○○監督、蓋章
    外並帶至大門口始可放行，其間經過層層關卡。被告辛○○
    、己○○、乙○○雖借用正發公司之名義參與投標，惟其投
    標之金額為14,192,500元，超出底價5,013,500 元高出甚多
    ，原告並無權利受損，被告等對原告並無侵權行為。被告等
    領取系爭物品之過程完全依原告之指示處理廢品，並無竊取
    物品之不法之行為，自無構成侵權行為。再依系爭標案合約
    第1 條可知，被告向原告承購之物品，其數量係：被告看貨
    時，由原告標示範圍內之所有物資，故被告事前並不知悉廢
    棄物品之詳由內容，被告係基於原告有權決定人之同意而領
    取廢品，主觀上並無故意或過失，客觀上亦無不法之侵權行
    為。被告事後經戊○○索賄，加以錄音舉發，更足見被告事
    前並無竊取之犯意及犯行，自無構成民事之侵權行為，否則
    焉會錄音舉發。被告己○○、乙○○、黃新幌雖借用他人名
    義參與投標，惟採購程序合法，並依約領取廢品，並無利用
    借用他人名義投標以達竊取犯行之行為。
(二)被告庚○○部分：
    被告庚○○僅介紹被告辛○○向被告丁○○借用正發公司名
    義參與投標，縱原告主張內容屬實，本件被告庚○○之介紹
    行為與被告辛○○、己○○、乙○○與3 人有無竊取行為無
    因果關係，自無侵權行為。
(三)被告丁○○部分：
    被告丁○○雖借正發公司之名義供被告己○○、乙○○、黃
    新幌參與投標，惟被告之借用行為本身，僅涉投標行為，而
    與被告辛○○、己○○、乙○○3 人有無竊取行為間並無因
    果關係，被告丁○○自無庸負侵權行為之責。
(四)並均聲明：
    請求駁回原告之訴及其假執行之聲請，如受不利益判決願供
    擔保請准免為假執行。
五、本院判斷：
(一)、關於本件系爭標售案之標售範圍內容：
  1.依原告與正發公司於94年4 月29日所簽訂合約第1 、2 條約
    定：「乙方向甲方承購左列物品一標，品名、數量、總價如
    左：（一）物品名稱：廢機具、廢電腦、廢鐵雜件、廢鋁雜
    件等乙批標售（序號：94003 標）。（二）數量：乙方看貨
    時，甲方標示範圍內所有物資。（三）總價：新臺幣壹仟肆
    佰壹拾玖萬貳仟伍佰元整」、「前條甲方所有物之物品，均
    存放於總務處、設供處、第二研究所廢品場處，已由乙方看
    貨明瞭全部內容」等語觀之（見前開桃園地方法院檢察署94
    年度偵字第17671 號卷一，下稱刑案偵卷一，第57頁），正
    發公司於系爭標售案所承購者，應係存放於總務處、設供處
    、第二研究所廢品廠處在原告標示範圍內經正發公司人員看
    貨後之所有廢機具、廢電腦、廢鐵雜件、廢鋁雜件，此部分
    之事實，堪予認定。
  2.惟按國防部軍備局中山科學院94年1 月11日曄濬字第094000
    0339號廢棄品標售作業程序（試行版）第6 條第1 、2 項既
    規定：「設供處資材管理組應就待標售廢棄品，逐項訪價及
    擬定參考底價，提供招標單位議定底價之參考」、「設供處
    資材管理組檢附廢品標售申請招標移辦單送招標單位辦理招
    標事宜」（見刑案偵卷一第175 頁）。參以中科院設供處93
    年2 月3 日泰濬處字第0930000049號書函所附廢（棄）品標
    售申請單影本4 張，其中：(1)關於第二研究所於93年1 月16
    日申請報廢包含1.鐵屑（1500公斤）、2.鐵塊（800 公斤）
    、3.鋁屑（2500公斤）、4.鋁塊（2500公斤）、5.不鏽鋼塊
    （2000公斤）、6.銅線（1800公斤）、7.銅塊（10公斤）、
    8.PC板（100 公斤）、9.塑膠類（20公斤）共計9 項18.43
    公噸部分，經院部複檢小組成員複檢結果及簽證後，認為：
    「一、本案於93.02.09辦理複檢作業，經複檢作業，經複檢
    小組於現場以目視複勘結果：第一項『鐵屑』原申請之1.5
    公噸，複檢結果因數量不符，增加為0. 5公噸，合計：2 公
    噸，以上為概估值。1.5 ＋0.5 ＝2 。第六、七項『銅線及
    銅塊』原申請之1.81公噸，複檢結果因數量不符，增加為0.
    19公噸，合計：2 公噸，以上為概估值。1.81＋0.19＝2 。
    第八、九項『PC板及塑膠類』等二項無標售價值予以刪除不
    列標。以上經本院審監單位、設供單位、技術鑑定單位，複
    檢結果均無疑義，同意依規定委請陸軍總部辦理後續標售事
    宜」等語（見本院95年度訴字第2808號，以下簡稱「刑案一
    審卷」，卷三，第70頁）；(2)關於總務處於93年1 月6 日申
    請報廢包含報廢雜鐵50公噸部分，經院部複檢小組成員複檢
    結果及簽證後，認為：「本案於93年2 月9 日辦理複檢作業
    ，經本院審監單位、設供單位、技術鑑定單位，複檢結果均
    無疑義，同意依規定委請陸軍總部辦理後續標售事宜」等語
    （見本院卷三第71頁）；(3)關於設供處於93年1 月6 日申請
    報廢包含1.廢舊機具（100 公噸）、2.廢舊雜鐵（250 公噸
    ）、3.廢舊電腦（150 公噸）、4.廢舊雜鐵件（20公噸）共
    計4 項520 公噸部分，經院部複檢小組成員複檢結果及簽證
    後，認為：「本案於93年2 月9 日辦理複檢作業，經本院審
    監單位、設供單位、技術鑑定單位，複檢結果均無疑義，同
    意依規定委請陸軍總部辦理後續標售事宜」等語（見本院卷
    三第72頁）；(4)關於第二研究所第廿三廠於92年12月23日申
    請報廢包含1.鋁屑（5 公噸）、2.鋁塊（2 公噸）、3.鐵屑
    （4 公噸）、4.鐵塊（2 公噸）共計4 項13公噸部分，經院
    部複檢小組成員複檢結果及簽證後，認為：「本案於93年2
    月9 日辦理複檢作業，經本院審監單位、設供單位、技術鑑
    定單位，複檢結果均無疑義，同意依規定委請陸軍總部辦理
    後續標售事宜」等語（見刑案一審卷三第73頁），經將上開
    4 張廢棄品標售申請單與卷附中科院93年2 月9 日泰濬處字
    第0930000049號就系爭標售案所為廢舊不適用物資處理申請
    鑑定表（下稱系爭申請鑑定表）上載各項品名規格內容、單
    位、數量及重量逐一比對後（見刑案一審卷三第74頁），確
    認上開申請鑑定表中，除關於廢機具重量自100 公噸提高為
    120 公噸外，其餘記載之品名、內容及重量並無不同。準此
    ，至堪確定本件系爭標售案，自前述保管單位先後各於92年
    12月23日或93年1 月6 日申請廢棄品標售開始，由設供處資
    材管理組於93年2 月9 日實施複檢，而於同年月12日完成鑑
    定為止，除僅廢舊機具由100 公噸增加為120 公噸外，其餘
    包含鐵屑、鐵塊、鋁屑、鋁塊、不鏽鋼、銅線銅塊、報廢雜
    鐵、廢舊電腦、廢舊雜鐵件等部分，均與設供處複檢結果相
    符。而關於所增加之20公噸廢機具部分，則因上開申請鑑定
    表上已清楚明載物資存儲地點乃係位在「設供處廢料廠含就
    地標售案」（見本院卷三第74頁），則該20公噸確係指93年
    2 月12日經設供處核定鑑定結果時即已存在並經奉准就地標
    售之廢品一節，併堪認定。
  3.在中科院於93年2 月12日完成鑑定後，隨即向陸軍總部提報
    包含系爭標售案在內共計4 件之標售案，經陸軍總部於93年
    3 月15日函覆同意中科院予以標售後，中科院即於93年3 月
    19日發函其內部之設供處應就系爭標售案所涉廢舊機具10項
    約重622 公噸先行檢整分類，並依規定完成破壞作業。嗣於
    93年8 月13日，中科院再次發函請國防部陸軍後勤司令部（
    下稱陸軍後勤司令部）協助辦理包含系爭標售案在內共計4
    件之廢品案後續標售事宜時，因中科院自93年3 月1 日起即
    已改隸於軍備局，是以陸軍後勤司令部遂要求中科院應比照
    聯勤各兵工廠作業流程循指揮體系辦理系爭標售案之廢品標
    售；中科院對此雖曾一度以軍備局於斯時尚未納入「國軍廢
    舊及不適用物資處理作業規定」所規定處理權限內，而又向
    陸軍後勤司令部提出協助請求，但其所請仍於93年10月4 日
    遭函覆拒絕。至此，中科院乃轉向軍備局提出協助辦理包含
    系爭標售案在內共計4 案廢品標售處理相關事宜。然因據軍
    備局於93年10月19日函覆略以：「配合國防部令頒修訂『國
    軍財產管理作業規定』，將依單位作業特性、管理財產類別
    及廢品處理作業，訂定作業規範；貴院廢舊及不適用物資若
    已不敷負荷，於作業規範尚未律定前，同意自行辦理廢品標
    售、收集、檢整、交付等管制作業」等語，中科院遂於93年
    11月12日召開「廢品標售組織與分工協調會會議」，決定由
    中科院自行辦理包含系爭標售案在內之廢品標售作業，並由
    綜計組先行修訂廢品標售招標作業程序後，再依規定辦理標
    售相關作業。嗣中科院並依其內部修訂完成之廢棄品標售作
    業程序（試行版）進行系爭標售案之標售作業，惟仍以前述
    93年2 月12日通過之申請鑑定表為基礎，進行相關廢品之訪
    價及底價分析參考，並於94年1 月12日在該院設供處資材管
    理組3 樓會議室召開該院94年度第1 次廢品標售預備會議審
    定底價事宜時，再據前述申請鑑定表、底價分析表而為討論
    等事實，有中科院設供處93年3 月19日泰濬處字第09300000
    412 號書函、中科院93年8 月13日函、陸軍後勤司令部93年
    8 月30日暄懿字第0930015774號函、中科院93年9 月23日函
    、國防部陸軍總司令部93年3 月15日謅儉字第098300000431
    號函、中科院93年9 月24日函、陸軍後勤司令部93年10月4
    日暄懿字第0930017603號函、中科院簽呈、陸軍後勤司令部
    90年5 月30日暄懿字第0930015774號函、中科院93年11月12
    日廢品標售協調會會議資料、中科院廢品底價分析參考表、
    中科院設供處94年1 月12日會議紀錄等件在卷可稽。另參以
    ：(1)證人即中科院軍紀監察組監察員吳溪福於本院審理時證
    稱：「（本件廢品範圍你是否知道？）有兩部分，一部份集
    中在廢品庫，另有所謂就地標售，是在使用單位」、「（廢
    品範圍認定依據為何？）標售之前，會有鑑定小組會同鑑定
    。因為這是我們第一次辦理廢品標售，沒有經驗，所以我們
    是以概估的重量，總價決標」、「（就本件得標廠商得標範
    圍及認定依據為何？）分兩部分，一部份是在廢品庫，一部
    份使用單位就地標售。認定的依據就「就地標售」部分會請
    使用單位出示奉准就地標售的簽呈，批示的時間要在開標之
    前奉准………」、「就契約上看是不明確，但是標前會議的
    時候，承辦單位有提到就地標售的概括重量，代表這個案子
    有就地標售這個項目」、「我剛剛說的都是奉准就地標售的
    部分」、「因為我有參加標前會議，裡面有提到就地標售物
    品的概括重量，所以我認為會有就地標售物品……」、「從
    物品種類就看得出來是否需要就地標售，因為就地標售都是
    機具都是固定在使用單位，所以才會寫就地標售，其他不是
    就地標售的就都可以隨時移動」等語（見刑案一審卷二第11
    至14頁、第20至21頁）。(2)證人即中科院設供處副處長王享
    先於刑案一審審理時證稱：「就標前會議之前的鑑定資料顯
    示，是有含就地標售物品，但是後來有些契約文件上面文義
    不清楚，沒有顯示就地標售物品」、「……，根據鑑定資料
    表的重量就可以看得出來本件標案包含就地標售」、「（這
    份標售案契約內容的草稿以及最後定稿是誰負責？）一個是
    資材管理組，一個是招標訂約組。……」等語（見刑案一審
    卷第22至24頁）。(3)證人任彰雄於接受中科院內部調查時亦
    陳稱：「於本案知道有就地標售項目，但不確定確切地點（
    知道在新新、龍門、青山等營區），在簽約後曾因拆卸會損
    壞現場需復原之二所、五所、三個位置與保管單位溝通確認
    後復原說明有無符合需求」等語（見刑案偵卷一第79頁）。
    (4)甚且即被告甲○○亦於本院刑案一審審理時坦承：「（你
    承認檢察官起訴犯罪事實的哪部分？）就未經奉准就地標售
    廢品部分我承認賣掉。對於奉准就地標售廢品，我記得有四
    、五十件，除了這四、五十件以外，其餘四十幾件的未經奉
    准就地標售廢品不在這次買賣標的中，我也把它賣掉了」、
    「（也就是說檢察官所述九十八件就地標售廢品大約有一半
    是聲請報廢但是尚未經長官核准你也賣掉了？）是的」等語
    不諱（見刑案一審卷二第132 至133 頁）。斟諸上開證人既
    均實際參與系爭標售案之標售作業，所證復與卷存相關鑑定
    資料所呈結果相符，自堪採信。準此，本件系爭採購案因自
    中科院內部於93年2 月12日完成鑑價時起，前後多次均一再
    以相同鑑價內容向陸軍後勤司令部及軍備局提出協助辦理系
    爭標售案後續標售事宜之請求，迨至軍備局同意中科院自行
    辦理系爭標售案之標售後，中科院內部設供處亦本於其93年
    2 月12日相同之鑑價結果進行底價分析，並依此討論決定底
    價，而未再有何變動，則系爭標售案之標售內容確係早於93
    年2 月12日經設供處核定鑑定結果時，即已確定包含93年2
    月12日經核定包含就地標售之廢機具在內共計622 公噸之廢
    品，其後未曾再有增刪變動等節，即甚明確。
  4.經細繹卷附「中科院94003 標廠商提領已奉准就地標售明細
    表」即附表二所示內容（見刑案偵二卷第12至13頁），並佐
    以證人莊彩雪於刑案一審審理時所結證：「張志能是財產的
    保管人，由他申請報廢，經我上物力系統申請報廢，報廢程
    序批核後才移到設供處」、「他申請之後，我來審核物品是
    否到達報廢年限。之後流程就是我上物力系統申請報廢，由
    我上簽到我們處長那邊批准，之後移到設供處」、「我們單
    位是到處長核可就算是廢品，帳籍就移到設供處」各等語，
    再參諸前述分別由第二研究所廿二廠於93年1 月16日、總務
    處於93年1 月6 日、設供處資材管理組於93年1 月6 日、第
    二研究所廿三廠於92年12月23日所呈報之廢棄品標售申請書
    （見刑案一審卷三第70至73頁），並與卷附之申請鑑定表（
    見刑案一審卷三第74頁）參互比對分析，可見因第二研究所
    廿二廠於93年1 月16日、總務處於93年1 月6 日、第二研究
    所廿三廠於92年12月23日所呈報之廢品內容均不含「廢機具
    」之品項，亦即，關於第二研究所廿二廠、廿三廠或總務處
    並無任何因體積龐大、過重無法搬動及拆卸貨運送不易之廢
    品（即就地標售廢品）。是以，倘若既非經設供處資材管理
    組於93 年1月6 日提出廢棄品標售申請單之呈報，且又未經
    該組複檢小組於93年2 月9 日完成複檢，而於同年2 月12日
    完成鑑定，自不應屬本件系爭標售案之標售範圍，反之，則
    仍應屬本件系爭標售案之標售範圍。
  5.附表一所示編號1 至18號（即原已奉准就地標售物品明細表
    編號1 、6 、10、11、14、15、18、20、21、28、29、31、
    33 、34 、35、36、40、42號）所示之各該廢品，均係先後
    各於92年5 月至11月間（亦即93年1 月6 日以前）即已完成
    繳庫登錄手續，而屬設供處應列帳管理之廢品。因此部分之
    廢品均係設供處於93年1 月6 日以100 公噸之重量提出廢棄
    品標售申請呈報，並於同年2 月12日完成鑑定，自堪認確屬
    本件系爭採購案標的。此由觀諸後述中科院與正發公司於94
    年5 月6 日另行針對附表一編號5 所示由「2 所噴射推進組
    」所保管之「高性能發射系統」而簽訂之契約修訂書（見刑
    案一審卷三第251 頁正、反面），益顯明白。蓋以苟非該系
    統確已納入系爭標售案之標售範圍，中科院實毋需另與正發
    公司協調簽約保留該系統，大可逕以非屬契約標售內容為由
    ，拒絕將該發射系統交付予正發公司，而不須多次召開協調
    會與之協商。故附表一所示編號1 至18號係本件系爭標案之
    契約範圍標的，應堪認定。
  6.附表一所示編號19至23號（即原已奉准就地標售物品明細表
    編號3 、4 、5 、7 、9 號）之各該廢品，其繳庫登錄日期
    固各係93年1 月15日、93年2 月11日及93年2 月3 日，而均
    不在設供處當初提出呈報之範圍內。惟因設供處於93年2 月
    12日為鑑定時，既係在當初呈報之「廢機具」項目重量100
    公噸基礎之上，更行加列該項目之重量20公噸，另並清楚註
    明「就地標售」等文字。是此部份雖非屬設供處原於93年1
    月6 日以前即已完成登錄積存之廢品，但仍屬系爭標售案之
    標售範圍。實則，由此部份僅有5 項廢品、重量為20公噸，
    而與前述(3)所示18項廢品、重量則為100 公噸相較後，依廢
    品之數目、重量觀之，亦確實相符，而不會有數目甚多、但
    重量卻甚輕之不合比例現象存在，是亦足佐證此部分之廢品
    確屬系爭標售案之內容無訛。
  7.附表二所示編號1 至26號（即原已奉准就地標售物品明細表
    編號2 、8 、12、13、16、17、19、22、23、24、25、26、
    27 、30 、32、37、38、39、41、43至49號）之各該廢品，
    因其繳庫登錄日均係在93年2 月12日之後，亦即設供處乃係
    於93 年2月12日始行就此部分予以列帳管理，則於上開廢品
    列帳管理之前，即非屬設供處所管理之廢品，遑論係於93年
    2 月12日以前提出以供複檢小組完成鑑定，因該部分准予就
    地標售之廢品均係遲於中科院院部複檢小組成員複檢簽證後
    始受核准，依上開說明，因系爭標售案自呈報申請鑑定時起
    迄至中科院自行訪價、訂立底價乃至於召開標前會議為止，
    均不曾再更動複檢小組完成之申請鑑定表內容，則附表二編
    號1至26 號所示之廢品，不在本件標售廢品之範圍內，即無
    疑義。
  8.附表二所示編號27至61號（即原未奉准就地標售物品明細表
    編號1 至35號）廢品迄今均未完成就地標售作業流程；至於
    附表二所示編號62至75號（即原未奉准就地標售物品明細表
    編號36至49號）廢品，則係分別遲於93年3 月10日及93年4
    月10日始完成就地標售作業，此有國防部軍備局中山科學研
    究院96年10月29日曄濬字第0960012666號、98年2 月16日備
    科設供字第1980001670號函可稽（見刑案一審卷一第257 頁
    、刑案一審卷二第284 頁、刑案一審卷三第157 頁）。準此
    ，關於附表二所示編號27至75號未經奉准就地標售之廢品，
    既因其中編號27至61號部分始終未完成就地標售作業，且編
    號62至75號嗣後固完成就地標售核准，但於其完成核准時，
    系爭標售案之鑑價作業亦早已完成，而不及於納入系爭採購
    案之標售範圍內，是附表二所示編號27至61號廢品，均不屬
    系爭標案之標售內容。
  9.從而，本件系爭標案之標售範圍除應依中科院與正發公司於
    94年4 月29日所簽訂合約第1 、2 條以為認定外，參以前述
    相關中科院與後勤司令部、軍備局各該往返公文、申請鑑定
    表、底價分析表等資料及證人吳溪福、王享先之證述及任彰
    雄、甲○○之陳述，如附表一所示之就地標售物品，包含在
    系爭標案之標售範圍內，至於附表二所示之就地標售物品，
    則非屬本件標案之標售範圍。
(二)被告甲○○、戊○○、己○○、乙○○、黃新幌部分：
  1.被告甲○○部分：
   (1)經查，被告甲○○任職於原告中科院負責辦理中科院廢舊
      及不適用物資報廢作業、彙整與標售申請作業、廠商提貨
      監督作業等事項。而原告於94年1 月14日依「中科院廢棄
      品標售作業程序（  試行版）」規定自行辦理系爭標售案
      之公開招標，被告甲○○即負責辦理系爭標售案之相關廢
      品報廢、彙整、標售及提貨監督事項。嗣正發公司於94年
      1 月26日以1,419 萬2,500 元得標，事後原告發現系爭標
      售案中之「高性能飛彈發射系統」不宜標售，希自正發公
      司處取回該發射系統，幾經協調，正發公司遂於同年5 月
      2 日下午1 時30分，在中科院605H2 樓之「HXN-93001 （
      序號94003 標）已標售廢品之『高性能發射系統』回收再
      用邀商研討會」中，當場表示願將該系統回贈予中科院，
      惟亦同時表示希另以等量貨品交換，中科院與會人員聞言
      並未應允，僅於會後指示參與該會之列席人員即被告甲○○可在正發公司理貨及提貨時予以配合協助。詎被告甲○○誤揣上意，明知系爭標售案標售之廢品範圍，僅包含附
      表一之就地標售廢品，不包含附表二之就地標售廢品，被
      告甲○○竟於94年6 月2 日至同年7 月13日正發公司就系
      爭標售案之提貨期間，連續指示正發公司提貨人員，先後
      提領超出系爭標案標售範圍之如附表二所示就地標售廢品
      ，致正發公司受有不法利益等情，業據本院95年度訴字第
      2808號刑事案件審理時，查明綦詳，並據本院依職權調閱
      該刑事卷全卷核閱稽詳。
   (2)被告甲○○雖辯稱：伊當時認只要在本標案公告日之前產
      生之廢品（含奉准就地標售在內），即應列入本標案範圍
      之內；當時伊係受長官指示，將若干非屬系爭標案範圍內
      之廢品，交廠商運走云云。惟查，被告甲○○綜理系爭標
      案之彙整標售作業，其就原標案之標售範圍不可能不知；
      又正發公司於94年5 月12日至94年6 月1 日之理貨期間、
      及於94年6 月2 月至94年7 月13日之提貨期間，均係由其
      帶領而得順利提領散置於各處之如附表一、二所示的就地
      標售廢品等情，有中科院94003 案標售廢品提交明細表、
      放行證等件可稽，並經中科院清點確認無誤，且為被告甲○○於前開刑事案件審理時所不爭執。而綜觀被告甲○○
      及系爭標案得標廠商己○○等人於前開刑事案件歷次於調
      查時及偵訊中所為證述內容，並無任何一人言及曾獲中科
      院長官應允得以提領溢出系爭標案標售廢品範圍之物品，
      甚且被告甲○○於調查中亦一再直言：「（你既明知9400
      3 標案之契約範圍未及就地標售廢品，且正發公司所提領
      之就地標售廢品，並有49件未經長官核定，顯與中科院92
      年10月8 日泰濬字第0920013721號令頒『廢棄品標售作業
      程序』有悖，為何你仍任由正發公司提領前述物品？原因
      為何？）我承認這是我的錯」、「（正發公司所提領之就
      地標售廢品，雖然有49鑑識經院部以上長官核定，但未在
      9400 3標案之契約範圍，為何你仍任由正發公司提領前述
      物品？原因為何？）這也是我的錯」、「（是誰告知正發
      公司己○○可以任由他們提領不在招標公告範圍內的『就
      地標售廢品』？）是我」等語（見刑案偵卷二第64頁）；
      另觀諸前述中科院已標售廢品之『高性能發射系統』回收
      再用邀商研討會會議紀錄，已分據在場之甲○○、任彰雄
      、己○○、辛○○簽名於上，復經當時之設供處副處長李
      青濤批示於後，且該紀錄內容亦清楚記載：「正發公司建
      議本院用等量的貨品交換，經本院考量無法取得適當對象
      與作業繁雜，實有困難」等語，再佐以己○○於前開刑案
      審理時坦言：「（你們跟中科院雙方有無針對因為回贈發
      射系統與協助多給廢料相對的價值做討論？）沒有，這是
      隨口說的」等語（見刑案一審卷二第306 頁）。足見於上
      開會議過程中，得標廠商固曾以回贈飛彈發射系統為由請
      求給予等量之貨品交換，但當場即遭中科院以執行困難為
      由予以拒絕。由是觀之，主持上開會議之設供處副處長李
      青濤已於主持會議時當場拒絕得標廠商之要求。綜上，被
      告甲○○明知得標廠商就系爭標案所得提領之範圍，並不
      及於附表二所示之廢品，仍使被告己○○、乙○○、黃新
      幌得將上開附表二之廢品提領搬離院區，使原告受有損害
      ，就原告而言，其有侵權行為及債務不履行之行為，至堪
      認定。
  2.被告戊○○部分：
   (1)被告戊○○係中科院於73年 3月12日依「國軍科技人員管
      理規定」及「國軍編制內及科技、臨時聘雇人員管理作業
      規定」任用之技術員，任職設供處設施維護組四等功三級
      技術員，嗣於91年12月1 日，因任務編制調動，改至設供
      處資材管理組擔任技術員，管理中科院設供處轄下之新新
      及龍門廢品庫（即中科院A520暨504 廢品庫），負責廢棄
      品收繳、分類、儲存及配合廠商就廢棄品標售提領作業等
      工作。因系爭標售案中將近三分之二多之廢品存放在其所
      管領之A520及504廢品庫內，且其於94年1月間協助帶領投
      標廠商現勘系爭標案之待標廢品時，得知本標案有「就地
      標售」廢品而被告甲○○未帶廠商勘察，且因各就地標售
      廢品散置各處，廢品放行管理鬆散，其知有索賄空間，乃
      憑藉其擔任A520暨504 廢品庫廢品管理人之職務，先於94
      年4 月初，透過不知情之友人鍾兆鉅聯絡得標廠商即被告
      己○○及辛○○，相約在桃園縣龍潭鄉「小橋流水活魚餐
      廳」吃飯相互介紹認識。於94年4 月中旬某日晚間7 時許
      ，被告戊○○又邀約被告己○○前往位於桃園縣龍潭鄉「
      清河活魚餐廳」赴約，除己○○外，另尚有鍾兆鉅、辛○○、史子明、史子榮等人亦同在場，席間，戊○○對己○○表示：「這次的標案不好做，如果有就地標售廢品就趕
      快簽約，會賺錢，如果沒把握乾脆就不要做，給別人做」
      、「因為你們沒有看完標的，拿愈多賺愈多，約有800 萬
      價值」，並詢問己○○：「要賺800 萬還是要賠80萬」。
      經被告己○○追問，被告戊○○即稱：「係中科院政三處
      有上級長官交代傳話，系爭標案得標人如果要賺得多，就
      必須支付一些數字出來，要不然就不要做」等語，暗示得
      標廠商交付80萬元，作為後續得順利提領系爭標案廢品之
      對價，被告己○○、辛○○為免系爭標案日後遭戊○○無
      端阻撓，造成提領作業進度落後甚至無法完成後續提領作
      業造成損失，又不甘遭勒索，決定舉發被告戊○○。於94
      年4 月中旬至同月4 月29日前某日，先由被告己○○邀約
      被告戊○○至桃園縣大溪鎮「井口餐廳」會面，辛○○、
      史子明、史子榮及假扮為臺中股東之楊維民亦均到場與會
      。商談間，被告己○○要求戊○○向在場公司股東說明為
      何要給付80萬元理由，戊○○隨即當場表示：「我知道，
      我的意思說，你那邊跟我這邊，看喬一個我做的到的地方
      ，我一定做得到，我拼了命一定做得到，理貨的時候就知
      道輸贏了，理完就知道輸贏了，到那時候就不是我的問題
      了，我就不怕了，現在還沒理才怕啊」等語；嗣被告己○○遂再透過鍾兆鉅及辛○○聯絡戊○○，相約至上述「清
      河活魚餐廳」交付金錢。94年5 月13日晚間某時，被告戊○○依約前往赴約後，於用餐過程中，己○○、辛○○將
      戊○○招至該餐廳門口前，隨即由己○○將以信封袋包裝
      之10萬元交予戊○○，戊○○毫不遲疑立即收下並放入其
      右側後方褲袋內，復向己○○抱怨本來應該要給一半40萬
      元，而戊○○收取勒索金錢之上開經過，又經己○○友人
      楊維民由該餐廳門口馬路對面攝錄蒐證等情，業據被告己○○與辛○○於前開刑事案件偵查中及審理中陳述明確，
      並經前開刑案一審法院勘驗被告戊○○於94年5 月13日在
      桃園縣龍潭鄉某處「清河活魚餐廳」門口收受10萬元之錄
      影光碟無訛，並製有勘驗結果筆錄（見刑案一審卷98年2
      月25日審判期日筆錄）可稽，堪認上情至為明確。
   (2)被告戊○○雖辯稱：伊只是庫房管理人員，並非承辦人員
      ，就地標售廢品並非其管理範圍云云。惟查，被告戊○○
      藉其身為A520廢品庫管理員之身分，依法享有審核得標廠
      商提領貨物放行與否之職權，因系爭標案中將近三分之二
      多之廢品存放在其所管理之廢品庫，乃向得標廠商即被告
      己○○、辛○○勒索財物，又其明知本件標案有「就地標
      售」廢品之不正獲利空間，告知得標廠商「這次的標案不
      好做，如果有就地標售廢品就趕快簽約，會賺錢」、「因
      為你們沒有看完標的，拿愈多賺愈多，約有800 萬價值」
      、「看喬一個我做的到的地方，我一定做得到，我拼了命
      一定做得到，理貨的時候就知道輸贏了，理完就知道輸贏
      了」等語，甚至被告戊○○於正發公司理貨期間（94年5
      月12日至94年6 月1 日）內之94年5 月13日詢問被告甲○○就地標售廢品之件數為多少，並稱被告甲○○一手遮天
      等語（見刑案偵卷一第12 8頁背面被告甲○○之調查筆錄
      ），足見被告戊○○已於正發公司理貨期間得知正發公司
      提領非屬標售範圍之就地標售廢品，置於其管理之廢品庫
      旁的理貨暫存區（見本院卷二第77、78頁，被告戊○○答
      辯狀內容），仍任令被告乙○○、黃新幌得將附表二之廢
      品提領搬離院區而幫助放行，使原告受有損害，其就原告
      而言，亦有侵權行為，洵堪認定。
  3.被告己○○、乙○○、黃新幌部分：
   (1)被告己○○、乙○○、黃新幌合夥投資本件標案，渠三人
      明知依中科院與正發公司於94年4 月29日所簽訂合約第1
      、2 條之約定為「乙方（指正發公司）向甲方（指原告）
      承購左列物品一標，品名、數量、總價如左：（一）物品
      名稱：廢機具、廢電腦、廢鐵雜件、廢鋁雜件等乙批標售
      （序號：94 003標）。（二）數量：乙方看貨時，甲方標
      示範圍內所有物資。（三）總價：新臺幣壹仟肆佰壹拾玖
      萬貳仟伍佰元整」、「前條甲方所有物之物品，均存放於
      總務處、設供處、第二研究所廢品場處，已由乙方看貨明
      瞭全部內容」，是渠三人應明知正發公司在系爭標售案所
      承購者，係經原告存放於總務處、設供處、第二研究所廢
      品廠處標示範圍內而經其看貨後之廢機具、廢電腦、廢鐵
      雜件、廢鋁雜件。而如附表二之各該廢品，渠三人於94年
      1 月17日至同年月21日實地履勘看貨時並未見到（亦即如
      附表二所示廢品並非在原告標示之系爭契約承購範圍內）
      ，且被告戊○○已於94年4 月間對渠等藉此勒索財物，並
      對渠等明示「就地標售廢品拿愈多賺愈多」等語，渠三人
      仍於94年6 月2 日至94年7 月13日之系爭標售案提貨期間
      ，先後在被告甲○○之帶領及被告戊○○之容任放行下，
      提領超出系爭標售案標售範圍之如附表二所示廢品，使原
      告受有損害，是渠三人與被告甲○○、被告戊○○有共同
      侵權行為至明。
   (2)被告三人雖辯稱渠如有竊取之犯意，不會錄音舉發被告戊○○云云。惟被告戊○○忽對渠等索價80萬元，被告己○○、乙○○、黃新幌僅給付10萬元，據被告己○○陳稱：
      其於理貨時間交付蒐證光碟及錄音帶予被告甲○○之目的
      ，是希望制止被告戊○○對其提貨時之威脅等語（見刑案
      偵卷一第149 頁背面），嗣其交付蒐證光碟後，被告戊○○果返還10萬元，且未揭發被告己○○、乙○○、黃新幌
      溢領超出系爭標案範圍之就地標售廢品事，準此，渠三人
      所辯，顯不足採。
  4.按「因故意或過失，不法侵害他人之權利者，負損害賠償責
    任。」、「數人共同不法侵害他人之權利者，連帶負損害賠
    償責任」、「造意人及幫助人，視為共同行為人」，民法第
    184 條第1 項前段、第185 條第1 項、第2 項分別定有明文
    。本件被告甲○○明知如附表二所示廢品，非在系爭標案標
    售範圍內，仍帶領己○○、乙○○、黃新幌提領上開廢品，
    被告戊○○、己○○、乙○○、黃新幌亦均應知渠三人理貨
    範圍已超出系爭標案標的範圍，被告戊○○事前索賄，事後
    幫助容任不予舉發，被告己○○、乙○○、黃新幌溢領上開
    廢品運出再轉售他人，使原告受有如附表二廢品之損害，被
    告五人之侵權行為與原告前述所受損害結果間，具有相當因
    果關係，則揆諸上開法律規定，原告主張被告甲○○、戊○○、己○○、乙○○、黃新幌應對其負連帶損害賠償責任，
    自屬有據。
  5.再按負損害賠償責任者，除法律另有規定或契約另有訂定外
    ，應回復他方損害發生前之原狀；不能回復原狀或回復顯有
    重大困難者，應以金錢賠償其損害，民法第213 條第1項 、
    第215 條分別定有明文。本件被告甲○○、戊○○、己○○
    、乙○○、黃新幌既應對原告負損害賠償責任，則原告依上
    開法律規定，自得請求被告五人賠償如附表二廢品（不應提
    領而提領）之損害。又查，被告己○○、乙○○、黃新幌已
    將如附表二所示之廢品、連同其他屬系爭標案標售範圍內之
    廢品出售第三人劉昭雅，則被告五人顯已不能回復關於上開
    廢品之損害發生前原狀，是揆諸前述法條之規定，其五人應
    以金錢賠償原告損害。又查，本件系爭標案申請標售之廢機
    具為120 公噸（此已於前述五（一）關於本件系爭標案之標
    售範圍內容詳述），另依扣案之被告己○○、乙○○、黃新
    幌所出售予第三人劉昭雅之廢品地磅單所載，地磅單上標明
    「機台」者之廢品共計淨重為316.65公噸（見本院卷二第94
    至98頁之地磅單），扣除系爭標案標售範圍內之廢機具僅重
    120 公噸，堪認被告運出不屬系爭標案標售範圍之就地標售
    「廢機具」其重量為196.65公噸（196, 650公斤）。至被告
    雖不爭執上開地磅單之真正，惟爭執地磅單上「機台」記載
    之真正云云。然查上開地磅單既係法務部調查局北部地區機
    動工作組自被告己○○處扣得之「原始資料」（見刑案偵卷
    二第169 頁），且斟諸被告己○○、乙○○、黃新幌由貨車
    載出本件標案廢品出售予第三人劉昭雅之車次、廢品種類甚
    多且繁雜，衡諸常情，各該地磅單車次之載貨內容，如非於
    載貨過磅出售時當場記錄，顯無法於事後憑記；又前開上載
    「機台」品名之地磅單，經與本件刑案調查局人員依中科院
    標售資料放行證影本製表而成之各載貨「日期、車號」所載
    廢品之品名（見刑案偵查卷二第4-7 頁），核屬相符，堪認
    扣案地磅單上「機台」之記載，應屬可信。另被告己○○、
    乙○○、黃新幌既自承出售予訴外人劉昭雅之廢機具價格為
    每公斤23元，堪認該些就地標售廢品每公斤之市場交易價格
    應有23元，則原告所受之損害應為4,522,950 元（計算式：
    196,650 ×23＝4,522,950） 。被告己○○、乙○○、黃新
    幌雖主張應扣除成本支出等，然本件不屬系爭標案標售範圍
    而遭私運出之廢機具，既不在系爭標案原標售範圍內，不論
    被告為取得該不法利益花費多少成本，均不得扣除成本支出
    ，民法侵權行為立法意旨欲填補之重點係「被害人之損害」
    ，故被告所辯，並無足採，附此敘明。
  6.末按給付無確定期限者，債務人於債權人得請求給付時，經
    其催告而未為給付，自受催告時起，負遲延責任。其經債權
    人起訴而送達訴狀，或依督促程序送達支付命令，或為其他
    相類之行為者，與催告有同一之效力；遲延之債務，以支付
    金錢為標的者，債權人得請求依法定利率計算之遲延利息；
    應付利息之債務，其利率未經約定，亦無法律可據者，週年
    利率為5%，民法第229 條第2 項、第233 條第1 項前段、第
    203 條分別定有明文。本件係屬侵權行為損害賠償之債，自
    屬無確定期限者；又係以支付金錢為標的，則依上揭法律規
    定，原告就被告應給付之金額，一併請求自起訴狀繕本送達
    最後一位被告（即被告己○○）之翌日（註：本件起訴狀繕
    本係於96年5 月17日寄存送達被告己○○，依民事訴訟法第
    138 條第2 項之規定，寄存送達自寄存之日起經10日發生效
    力）即96年5 月28日起至清償日止，按週年利率5%計算之利
    息，應屬有據。
  7.從而，原告依民法侵權行為及民法第227 條之法律關係，請
    求被告甲○○、戊○○、己○○、乙○○、黃新幌連帶給付
    4,522,950 元及自96年5 月28日起至清償日止，按年息5%計
    算之利息為有理由，應予准許。
(三)被告庚○○、丁○○部分：
  1.按共同侵權行為，於行為人相互之間固不以意思聯絡為必要
    ，但行為人仍須有侵權之行為，且其行為與損害之間須有相
    當因果關係，始應共同負侵權行為損害賠償責任。又各行為
    人就其行為須有故意或過失，以及該行為與損害間須有相當
    因果關係，俱為構成侵權行為所不可或缺之要件，如其中一
    人欠缺其一，不但其侵權行為無由成立，尤無成立共同侵權
    行為之餘地。本件被告庚○○介紹被告辛○○向被告丁○○
    借用正發公司名義參與投標，被告庚○○之介紹行為、及被
    告丁○○之借牌行為，均係被告辛○○、己○○、乙○○3
    人為投標之單純借牌行為，核均與被告辛○○、己○○、乙○○3 人得標後，明知不應提領而提領超出系爭標案標售範
    圍之如附表二所示廢品行為無「相當」因果關係。
  2.原告雖主張：正發公司順利得標後，原告所退押標金係由被
    告庚○○交正發公司代收後，再由正發公司匯給被告己○○
    ，被告庚○○於簽約前之94年4 月26日即與被告己○○、辛○○一同進入中央科學研究所新新營區處理系爭標案相關事
    宜，此時被告己○○等人早已與被告甲○○談妥，將有非屬
    系爭標案標的範圍之就地標售廢品夾帶運出謀利，被告庚○○當日一同進入處理該標案事宜，自應知悉上開違法情事，
    竟未予舉發，而於廢品運出後，向被告己○○以每公斤6.5
    元購買廢鐵200 公噸；另正發公司得標後，被告丁○○於94
    年5 月6 日配合出席廢品標售撥交前協調會議，協助掩飾被
    告乙○○、辛○○、己○○等人以正發公司人員名義一同出
    席云云。惟查，被告庚○○、丁○○既未於94年1 月17日至
    同年月21日與被告辛○○、己○○、乙○○共同實地履勘欲
    投標之廢品，亦未於94年6 月2 日至94年7 月13日之系爭標
    案提貨期間參與提貨，實無從遽認其二人知悉上情，又其二
    人單純借牌（及為借牌而配合提供文件、返還押標金、出席
    協調會議、準備簽約等事宜）既與被告辛○○、己○○、乙○○嗣後提領超出系爭標案標售範圍之如附表二所示廢品行
    為間無因果關係，則被告庚○○、丁○○自無庸負侵權行為
    之責。
  3.按當事人主張有利於己之事實者，就其事實有舉證之責任，
    民事訴訟法第277 條前段定有明文。原告迄至本件言詞辯論
    終結前，並未舉證證明被告庚○○、丁○○如何明知本件被
    告辛○○、己○○、乙○○欲溢領就地標售廢品之不法行為
    ，則原告請求被告庚○○、丁○○亦應連帶負損害賠償責任
    即屬無理由，應予駁回。
六、綜上，原告依民法第184 條、185 條、第227 條之規定，請
    求被告甲○○、戊○○、己○○、辛○○、乙○○連帶給付
    4,522,950 元及自96年5 月28日起至清償日止，按年息5%計
    算之利息為有理由，應予准許，其請求逾上開金額部分，則
    為無理由，應予駁回。又原告依民法第184 條、185 條之規
    定，請求被告庚○○、丁○○連帶賠償部分，則為無理由，
    均應駁回。
七、本件事實已臻明確，兩造其餘之攻擊或防禦方法，及未經援
    用之證據，經本院斟酌後，認為與判決基礎之事實並無影響
    ，均不足以影響本裁判之結果，自無庸一一詳予論駁之必要
    ，併此敘明。
八、本件原告及被告甲○○、戊○○、己○○、辛○○、乙○○
    均陳明願供擔保，請准宣告假執行及免為假執行，就原告勝
    訴部分，經審酌均無不合，爰分別酌定相當擔保金額，准許
    之，至原告敗訴部分，其假執行之聲請已失所附麗，併予駁
    回。
九、訴訟費用負擔之依據：民事訴訟法第79條、第85條第2項。
中    華    民    國    98    年    8     月    18    日
                      民事第三庭    法  官  林曉芳
以上正本係照原本作成。
如對本判決上訴，須於判決送達後20日內向本院提出上訴狀。
中    華    民    國    98    年    8     月    19    日
                                    書記官  邱飛鳴
附表一：
┌──┬─────────┬──────────┬──────────┐
│編號│  保 管 單 位     │  品          名    │   備           註  │
├──┼─────────┼──────────┼──────────┤
│ 1  │2所21廠           │臥式搪銑床          │原已奉准就地標售    │
│    │                  │                    │物品明細表編號1     │
├──┼─────────┼──────────┼──────────┤
│ 2  │2所25廠           │照相儀器            │原已奉准就地標售    │
│    │                  │                    │物品明細表編號6     │
├──┼─────────┼──────────┼──────────┤
│ 3  │2所測試工程組     │三次元量床          │原已奉准就地標售    │
│    │                  │                    │物品明細表編號10    │
├──┼─────────┼──────────┼──────────┤
│ 4  │2所測試工程組     │光學投影機          │原已奉准就地標售    │
│    │                  │                    │物品明細表編號11    │
├──┼─────────┼──────────┼──────────┤
│ 5  │2所噴射推進組     │高性能發射系統      │原已奉准就地標售    │
│    │                  │                    │物品明細表編號14    │
├──┼─────────┼──────────┼──────────┤
│ 6  │2所噴射推進組     │空壓機              │原已奉准就地標售    │
│    │                  │                    │物品明細表編號15    │
├──┼─────────┼──────────┼──────────┤
│ 7  │5所治金組         │劃線儀              │原已奉准就地標售    │
│    │                  │                    │物品明細表編號18    │
├──┼─────────┼──────────┼──────────┤
│ 8  │5所材料加工組     │高溫硬焊設備        │原已奉准就地標售    │
│    │                  │                    │物品明細表編號20    │
├──┼─────────┼──────────┼──────────┤
│ 9  │5所材料加工組     │噴砂機              │原已奉准就地標售    │
│    │                  │                    │物品明細表編號21    │
├──┼─────────┼──────────┼──────────┤
│ 10 │5所紅外線組       │晒圖機              │原已奉准就地標售    │
│    │                  │                    │物品明細表編號28    │
├──┼─────────┼──────────┼──────────┤
│ 11 │5所紅外線組       │原筒研磨床          │原已奉准就地標售    │
│    │                  │                    │物品明細表編號29    │
├──┼─────────┼──────────┼──────────┤
│ 12 │5所高溫材料組     │自動噴覆系統        │原已奉准就地標售    │
│    │                  │                    │物品明細表編號31    │
├──┼─────────┼──────────┼──────────┤
│ 13 │5所電能材料組     │測孔儀              │原已奉准就地標售    │
│    │                  │                    │物品明細表編號33    │
├──┼─────────┼──────────┼──────────┤
│ 14 │5所複合材料組     │翼翅預浸料裁製機器  │原已奉准就地標售    │
│    │                  │                    │物品明細表編號34    │
├──┼─────────┼──────────┼──────────┤
│ 15 │5所複合材料組     │200噸高速複式油壓機 │原已奉准就地標售    │
│    │                  │                    │物品明細表編號35    │
├──┼─────────┼──────────┼──────────┤
│ 16 │5所複合材料組     │50噸注射成型機      │原已奉准就地標售    │
│    │                  │                    │物品明細表編號36    │
├──┼─────────┼──────────┼──────────┤
│ 17 │4所推進劑化學組   │廢氣處理塔          │原已奉准就地標售    │
│    │                  │                    │物品明細表編號40    │
├──┼─────────┼──────────┼──────────┤
│ 18 │資管中心綜管組    │電源轉換器          │原已奉准就地標售    │
│    │                  │                    │物品明細表編號42    │
├──┼─────────┼──────────┼──────────┤
│ 19 │2所24廠           │焊接探架組          │原已奉准就地標售    │
│    │                  │                    │物品明細表編號3     │
├──┼─────────┼──────────┼──────────┤
│ 20 │2所24廠           │電動滾圓機          │原已奉准就地標售    │
│    │                  │                    │物品明細表編號4     │
├──┼─────────┼──────────┼──────────┤
│ 21 │2所24廠           │銑床                │原已奉准就地標售    │
│    │                  │                    │物品明細表編號5     │
├──┼─────────┼──────────┼──────────┤
│ 22 │2所25廠           │NC佈線機            │原已奉准就地標售    │
│    │                  │                    │物品明細表編號7     │
├──┼─────────┼──────────┼──────────┤
│ 23 │2所致動器組       │臥式銑床            │原已奉准就地標售    │
│    │                  │                    │物品明細表編號9     │
└──┴─────────┴──────────┴──────────┘
附表二：
┌──┬─────────┬──────────┬──────────┐
│編號│  保 管 單 位     │  品          名    │  備           註   │
├──┼─────────┼──────────┼──────────┤
│ 1  │2所23廠           │車床                │原已奉准就地標售    │
│    │                  │                    │物品明細表編號2     │
├──┼─────────┼──────────┼──────────┤
│ 2  │2所25廠           │佈線機              │原已奉准就地標售    │
│    │                  │                    │物品明細表編號8     │
├──┼─────────┼──────────┼──────────┤
│ 3  │2所測試工程組     │箱型冷氣機          │原已奉准就地標售    │
│    │                  │                    │物品明細表編號12    │
├──┼─────────┼──────────┼──────────┤
│ 4  │2所發射架組       │抓舉搬運機          │原已奉准就地標售    │
│    │                  │                    │物品明細表編號13    │
├──┼─────────┼──────────┼──────────┤
│ 5  │5所光電組         │平面研磨機          │原已奉准就地標售    │
│    │                  │                    │物品明細表編號16    │
├──┼─────────┼──────────┼──────────┤
│ 6  │5所光電組         │平面研磨機          │原已奉准就地標售    │
│    │                  │                    │物品明細表編號17    │
├──┼─────────┼──────────┼──────────┤
│ 7  │5所治金組         │陶瓷射出成型機      │原已奉准就地標售    │
│    │                  │                    │物品明細表編號19    │
├──┼─────────┼──────────┼──────────┤
│ 8  │5所材料加工組     │淬火設備            │原已奉准就地標售    │
│    │                  │                    │物品明細表編號22    │
├──┼─────────┼──────────┼──────────┤
│ 9  │5所材料加工組     │高溫電爐            │原已奉准就地標售    │
│    │                  │                    │物品明細表編號23    │
├──┼─────────┼──────────┼──────────┤
│ 10 │5所材料加工組     │加熱爐              │原已奉准就地標售    │
│    │                  │                    │物品明細表編號24    │
├──┼─────────┼──────────┼──────────┤
│ 11 │5所材料性能測試組 │潛變試驗機          │原已奉准就地標售    │
│    │                  │                    │物品明細表編號25    │
├──┼─────────┼──────────┼──────────┤
│ 12 │5所材料性能測試組 │萬能實驗機          │原已奉准就地標售    │
│    │                  │                    │物品明細表編號26    │
├──┼─────────┼──────────┼──────────┤
│ 13 │5所固態元件組     │濺射鍍膜系統        │原已奉准就地標售    │
│    │                  │                    │物品明細表編號27    │
├──┼─────────┼──────────┼──────────┤
│ 14 │5所紅外線組       │軸承震動機          │原已奉准就地標售    │
│    │                  │                    │物品明細表編號30    │
├──┼─────────┼──────────┼──────────┤
│ 15 │5所高溫材料組     │粉末壓型機          │原已奉准就地標售    │
│    │                  │                    │物品明細表編號32    │
├──┼─────────┼──────────┼──────────┤
│ 16 │5所複合材料組     │油熱循環系統        │原已奉准就地標售    │
│    │                  │                    │物品明細表編號37    │
├──┼─────────┼──────────┼──────────┤
│ 17 │5所材料試驗組     │火花發射光譜儀      │原已奉准就地標售    │
│    │                  │                    │物品明細表編號38    │
├──┼─────────┼──────────┼──────────┤
│ 18 │5所複合材料組     │12吋熱熔預浸機      │原已奉准就地標售    │
│    │                  │                    │物品明細表編號39    │
├──┼─────────┼──────────┼──────────┤
│ 19 │4所應用物理組     │硼酸丁酯先導裝置    │原已奉准就地標售    │
│    │                  │                    │物品明細表編號41    │
├──┼─────────┼──────────┼──────────┤
│ 20 │資通所精密電子組  │空壓機              │原已奉准就地標售    │
│    │                  │                    │物品明細表編號43    │
├──┼─────────┼──────────┼──────────┤
│ 21 │資通所精密電子組  │空壓機              │原已奉准就地標售    │
│    │                  │                    │物品明細表編號44    │
├──┼─────────┼──────────┼──────────┤
│ 22 │資通所精密電子組  │空氣乾燥機          │原已奉准就地標售    │
│    │                  │                    │物品明細表編號45    │
├──┼─────────┼──────────┼──────────┤
│ 23 │資通所精密電子組  │反滲透膜式純水機    │原已奉准就地標售    │
│    │                  │                    │物品明細表編號46    │
├──┼─────────┼──────────┼──────────┤
│ 24 │資通所導引控制組  │模擬器              │原已奉准就地標售    │
│    │                  │                    │物品明細表編號47    │
├──┼─────────┼──────────┼──────────┤
│ 25 │總務處行政管理組  │中英文處理機        │原已奉准就地標售    │
│    │                  │                    │物品明細表編號48    │
├──┼─────────┼──────────┼──────────┤
│ 26 │總務助行政管理組  │不斷電設備          │原已奉准就地標售    │
│    │                  │                    │物品明細表編號49    │
├──┼─────────┼──────────┼──────────┤
│ 27 │2所23廠           │電腦車床            │原未奉准就地標售    │
│    │                  │                    │物品明細表編號1     │
├──┼─────────┼──────────┼──────────┤
│ 28 │2所23廠           │橫式銑床            │原未奉准就地標售    │
│    │                  │                    │物品明細表編號2     │
├──┼─────────┼──────────┼──────────┤
│ 29 │2所系統測驗組     │大型鏡面拋光研磨機  │原未奉准就地標售    │
│    │                  │                    │物品明細表編號3     │
├──┼─────────┼──────────┼──────────┤
│ 30 │2所測試工程組     │光學擴大比較器      │原未奉准就地標售    │
│    │                  │                    │物品明細表編號4     │
├──┼─────────┼──────────┼──────────┤
│ 31 │5所光電組         │真空鍍膜儀器        │原未奉准就地標售    │
│    │                  │                    │物品明細表編號5     │
├──┼─────────┼──────────┼──────────┤
│ 32 │5所光電組         │真空鍍膜儀器        │原未奉准就地標售    │
│    │                  │                    │物品明細表編號6     │
├──┼─────────┼──────────┼──────────┤
│ 33 │5所材料性能測試組 │X光能譜儀           │原未奉准就地標售    │
│    │                  │                    │物品明細表編號7     │
├──┼─────────┼──────────┼──────────┤
│ 34 │5所紅外線組       │高速精密車床        │原未奉准就地標售    │
│    │                  │                    │物品明細表編號8     │
├──┼─────────┼──────────┼──────────┤
│ 35 │5所高溫材料組     │塗裝設備            │原未奉准就地標售    │
│    │                  │                    │物品明細表編號9     │
├──┼─────────┼──────────┼──────────┤
│ 36 │5所高溫材料組     │循環酸槽            │原未奉准就地標售    │
│    │                  │                    │物品明細表編號10    │
├──┼─────────┼──────────┼──────────┤
│ 37 │5所高溫材料組     │冷氣機箱型          │原未奉准就地標售    │
│    │                  │                    │物品明細表編號11    │
├──┼─────────┼──────────┼──────────┤
│ 38 │5所高溫材料組     │冷氣機箱型          │原未奉准就地標售    │
│    │                  │                    │物品明細表編號12    │
├──┼─────────┼──────────┼──────────┤
│ 39 │5所高溫材料組     │摩擦力測試儀        │原未奉准就地標售    │
│    │                  │                    │物品明細表編號13    │
├──┼─────────┼──────────┼──────────┤
│ 40 │主計處統計組      │空氣清洗機          │原未奉准就地標售    │
│    │                  │                    │物品明細表編號14    │
├──┼─────────┼──────────┼──────────┤
│ 41 │主計處統計組      │磁碟機              │原未奉准就地標售    │
│    │                  │                    │物品明細表編號15    │
├──┼─────────┼──────────┼──────────┤
│ 42 │主計處統計組      │磁碟機              │原未奉准就地標售    │
│    │                  │                    │物品明細表編號16    │
├──┼─────────┼──────────┼──────────┤
│ 43 │主計處統計組      │電腦主機            │原未奉准就地標售    │
│    │                  │                    │物品明細表編號17    │
├──┼─────────┼──────────┼──────────┤
│ 44 │主計處統計組      │完全不斷電系統      │原未奉准就地標售    │
│    │                  │                    │物品明細表編號18    │
├──┼─────────┼──────────┼──────────┤
│ 45 │主計處統計組      │高速磁帶機          │原未奉准就地標售    │
│    │                  │                    │物品明細表編號19    │
├──┼─────────┼──────────┼──────────┤
│ 46 │主計處統計組      │雷射印表機          │原未奉准就地標售    │
│    │                  │                    │物品明細表編號20    │
├──┼─────────┼──────────┼──────────┤
│ 47 │主計處統計組      │磁碟機組            │原未奉准就地標售    │
│    │                  │                    │物品明細表編號21    │
├──┼─────────┼──────────┼──────────┤
│ 48 │4所有機化學組     │自動蒸氣鍋爐及儲油槽│原未奉准就地標售    │
│    │                  │                    │物品明細表編號22    │
├──┼─────────┼──────────┼──────────┤
│ 49 │4所有機化學組     │交流點焊機          │原未奉准就地標售    │
│    │                  │                    │物品明細表編號23    │
├──┼─────────┼──────────┼──────────┤
│ 50 │4所有機化學組     │萬能帶鋸機          │原未奉准就地標售    │
│    │                  │                    │物品明細表編號24    │
├──┼─────────┼──────────┼──────────┤
│ 51 │4所有機化學組     │高速精密車床        │原未奉准就地標售    │
│    │                  │                    │物品明細表編號25    │
├──┼─────────┼──────────┼──────────┤
│ 52 │4所有機化學組     │萬能複合機          │原未奉准就地標售    │
│    │                  │                    │物品明細表編號26    │
├──┼─────────┼──────────┼──────────┤
│ 53 │4所有機化學組     │TEB先導廠程序設備   │原未奉准就地標售    │
│    │                  │                    │物品明細表編號27    │
├──┼─────────┼──────────┼──────────┤
│ 54 │4所有機化學組     │感應耦合電漿質譜儀  │原未奉准就地標售    │
│    │                  │                    │物品明細表編號28    │
├──┼─────────┼──────────┼──────────┤
│ 55 │資通所網路工程組  │電壓穩定器          │原未奉准就地標售    │
│    │                  │                    │物品明細表編號29    │
├──┼─────────┼──────────┼──────────┤
│ 56 │總務處行政管理組  │餐具自動洗滌機      │原未奉准就地標售    │
│    │                  │                    │物品明細表編號30    │
├──┼─────────┼──────────┼──────────┤
│ 57 │總務處行政管理組  │餐具消毒櫃          │原未奉准就地標售    │
│    │                  │                    │物品明細表編號31    │
├──┼─────────┼──────────┼──────────┤
│ 58 │總務處行政管理組  │餐具消毒櫃          │原未奉准就地標售    │
│    │                  │                    │物品明細表編號32    │
├──┼─────────┼──────────┼──────────┤
│ 59 │總務處行政管理組  │餐具自動洗滌機      │原未奉准就地標售    │
│    │                  │                    │物品明細表編號33    │
├──┼─────────┼──────────┼──────────┤
│ 60 │總務處行政管理組  │餐具消毒櫃          │原未奉准就地標售    │
│    │                  │                    │物品明細表編號34    │
├──┼─────────┼──────────┼──────────┤
│ 61 │總務處行政管理組  │餐具消毒櫃          │原未奉准就地標售    │
│    │                  │                    │物品明細表編號35    │
├──┼─────────┼──────────┼──────────┤
│ 62 │系發中心飛測組    │大型實驗室用溫度櫃  │原未奉准就地標售    │
│    │                  │                    │物品明細表編號36    │
├──┼─────────┼──────────┼──────────┤
│ 63 │系發中心飛測組    │影片讀片機          │原未奉准就地標售    │
│    │                  │                    │物品明細表編號37    │
├──┼─────────┼──────────┼──────────┤
│ 64 │系發中心飛測組    │個人電腦            │原未奉准就地標售    │
│    │                  │                    │物品明細表編號38    │
├──┼─────────┼──────────┼──────────┤
│ 65 │系發中心飛測組    │個人電腦            │原未奉准就地標售    │
│    │                  │                    │物品明細表編號39    │
├──┼─────────┼──────────┼──────────┤
│ 66 │系發中心飛測組    │64位元電腦主機      │原未奉准就地標售    │
│    │                  │                    │物品明細表編號40    │
├──┼─────────┼──────────┼──────────┤
│ 67 │系發中心飛測組    │垂直式層流無塵工作台│原未奉准就地標售    │
│    │                  │                    │物品明細表編號41    │
├──┼─────────┼──────────┼──────────┤
│ 68 │系發中心飛測組    │垂直式層流無塵工作台│原未奉准就地標售    │
│    │                  │                    │物品明細表編號42    │
├──┼─────────┼──────────┼──────────┤
│ 69 │系發中心飛測組    │垂直式層流無塵工作台│原未奉准就地標售    │
│    │                  │                    │物品明細表編號43    │
├──┼─────────┼──────────┼──────────┤
│ 70 │系發中心飛測組    │個人電腦            │原未奉准就地標售    │
│    │                  │                    │物品明細表編號44    │
├──┼─────────┼──────────┼──────────┤
│ 71 │系發中心飛測組    │筆記型電腦          │原未奉准就地標售    │
│    │                  │                    │物品明細表編號45    │
├──┼─────────┼──────────┼──────────┤
│ 72 │系發中心飛測組    │個人電腦            │原未奉准就地標售    │
│    │                  │                    │物品明細表編號46    │
├──┼─────────┼──────────┼──────────┤
│ 73 │系發中心飛測組    │個人電腦            │原未奉准就地標售    │
│    │                  │                    │物品明細表編號47    │
├──┼─────────┼──────────┼──────────┤
│ 74 │系發中心飛測組    │自動沖紙機          │原未奉准就地標售    │
│    │                  │                    │物品明細表編號48    │
├──┼─────────┼──────────┼──────────┤
│ 75 │系發中心飛測組    │個人電腦            │原未奉准就地標售    │
│    │                  │                    │物品明細表編號49    │
└──┴─────────┴──────────┴──────────┘

司法院資訊處製作；財團法人民間司法改革基金會備份。
